臺灣臺中地方法院刑事判決　　　　　　　　　　　　九十一年度訴字第一二一號
　　公　訴　人　臺灣臺中地方法院檢察署檢察官
　　被　　　告　甲○○
右列被告因毒品危害防制條例案件，經檢察官提起公訴（九十一年度毒偵字第一一九
八號），本院判決如左：
    主  文
甲○○連續施用第一級毒品，累犯，處有期徒刑玖月，扣案之第一級毒品海洛因壹包
（驗餘淨重零點壹零公克，包裝重零點貳公克）沒收銷燬之、注射針筒壹支沒收；
又施用第二級毒品，累犯，處有期徒刑伍月。應執行有期徒刑壹年壹月，扣案之第一
級毒品海洛因壹包（驗餘淨重零點壹零公克，包裝重零點貳公克）沒收銷燬之、注
射針筒壹支沒收。
    事  實
一、甲○○前曾於民國八十二年八月二十六日，因違反肅清煙毒條例案件，經本院判
    處有期徒刑三年四月，經送監執行於八十四年五月十八日假釋付保護管束出監，
    假釋期滿日期原為八十六年四月二十三日，後經撤銷假釋並送監執行殘刑有期徒
    刑一年十一月五日，嗣後則於八十九年十月二十日經縮刑期滿執行完畢出監；復
    因施用第一級毒品海洛因案件，經本院以九十年度毒聲字第五七０七號裁定送臺
    灣臺中看守所附設勒戒處所觀察、勒戒後，認無繼續施用毒品之傾向，而由臺灣
    臺中地方法院檢察署檢察官於九十年十二月七日以九十年度毒偵字第五五六八號
    案件為不起訴處分，並於九十年十二月十日經公告確定，猶不知警惕，詎甲○○
    於上開不起訴處分後五年內，竟另基於施用第一級毒品海洛因之概括犯意，自九
    十一年二月十日起至九十一年四月十七日止，以平均一星期施用二次之量，在其
    臺中縣龍井鄉○○○路○段一五五巷十二號住處，或以將少許第一級毒品海洛因
    粉末置入注射針筒內羼入水，再以針筒注射手臂施用之方式；或以將少許第一級
    毒品海洛因粉末羼入香煙內，再點火施用之方式，連續施用第一級毒品海洛因多
    次；又另基於施用二級毒品安非他命之犯意，於九十一年四月二十日凌晨二時三
    十分許前回溯四日內（即前九十六小時內）之某時，在臺灣地區境內某不詳地點
    ，將少許第二級毒品安非他命以經由火燒烤而吸其煙霧之方式，施用第二級毒品
    安非他命一次。迨於九十一年四月二十日凌晨一時三十分許，在臺中縣龍井鄉○
    ○村○○路四十號家中，經警臨檢當場查獲，並扣得其所有之第一級毒品海洛因
    壹包（驗餘淨重零點壹零公克，包裝重零點貳公克），及屬其所有供施用第一
    級毒品海洛因所用之注射針筒一支等物，嗣經本院以九十一年度毒聲字第一一七
    九號裁定送觀察、勒戒後，經臺灣臺中看守所於九十一年四月二十九日以中所正
    總字第０九一０００一二六七號函，認定甲○○有繼續施用毒品之傾向（並經本
    院另案以九十一年度毒聲字第一三二五號裁定令入戒治處所施以強制戒治壹年）
    。
二、案經臺中縣警察局烏日分局報請臺灣臺中地方法院檢察署檢察官偵查起訴。
    理  由
一、訊據被告甲○○對於右揭連續施用第一級毒品海洛因之事實均坦承不諱，惟矢口
    否認有何施用第二級毒品安非他命之犯行，辯稱：伊沒有施用安非他命，也不知
    驗尿為何會驗出安非他命陽性反應云云。經查：被告於九十一年四月二十日凌晨
    一時三十分許為警查獲後，經採其尿液送請鑑驗，其結果確呈嗎啡及甲基安非他
    命陽性反應，有臺中縣衛生局九十一年四月二十四日０一三四九五檢驗尿水報告
    書一紙附卷可稽。並有查獲時所起出之注射針筒一支扣案足資佐證，又扣案之不
    明藥物白色粉末一包經送請法務部調查局鑑定之結果，亦確含海洛因成分（驗餘
    淨重零點壹零公克，包裝重零點貳公克），亦有法務部調查局九十一年五月十
    四日調科壹字第一二００一一五八二號鑑定通知書一紙在卷可憑，則被告就其有
    連續施用第一級毒品海洛因之自白核與事實相符，堪予採信。另依行政院衛生署
    藥物食品檢驗局八十一年二月八日（八一）藥檢壹字第００一一五六號函解釋：
    甲基安非他命經口服投與後約百分之七十於二十四小時內自尿中排出，約百分之
    九十於九十六小時內自尿中排出，由於目前國內尿液中甲基安非他命之檢驗僅為
    鑑定其是否呈陽性反應尚未定其含量，且甲基安非他命成分之檢出與投與方式、
    投與量、個人體質、採尿時間與檢測儀器之精密度等諸多因素有關，因此僅憑尿
    液中呈安非他命陽性反應，並無法確實推算吸食時間距離採集時間之長短，惟依
    上述資料推斷，最長可能不會超過四日，亦有該局函一紙附卷可稽，足認被告於
    九十一年四月二十日凌晨二時三十分許前回溯四日內（即前九十六小時內）之某
    時確有施用第二級毒品安非他命之行為無誤。且第一級毒品海洛因與第二級毒品
    安非他命二者於施用後，經人體代謝作用而分解出之形態並不相同，是以上開臺
    中縣衛生局所為之檢驗結果當無誤判之可能，從而被告上開所辯伊沒有施用第二
    級毒品安非他命乙節，尚無可採。另被告前曾因施用第一級毒品海洛因案件，經
    本院以九十年度毒聲字第五七０七號裁定送臺灣臺中看守所附設勒戒處所觀察、
    勒戒後，認無繼續施用毒品之傾向，而由臺灣臺中地方法院檢察署檢察官於九十
    年十二月七日以九十年度毒偵字第五五六八號案件為不起訴處分，並於九十年十
    二月十日經公告確定等情，有臺灣臺中地方法院檢察署刑案資料查註紀錄表及臺
    灣臺中地方法院檢察署檢察官九十年度毒偵字第五五六八號不起訴處書（係電腦
    查詢資料）各一份在卷可按。又被告於五年內再犯毒品危害防制條例第十條第一
    項、第二項之罪，經裁定送觀察勒戒，認有繼續施用毒品傾向，並有臺灣臺中看
    守所於九十一年四月二十九日以中所正總字第０九一０００一二六七號函所附「
    有無繼續施用毒品傾向證明書」一份在卷可查，本件事證明確，被告之犯行洵堪
    認定。
二、按海洛因係毒品危害防制條例所定之第一級毒品，而安非他命則係同條例所稱之
    第二級毒品，均不得非法施用。而被告經依同條例第二十條第二項為不起訴處分
    後，五年內再犯同條例第十條第一項、第二項之罪，經觀察、戒勒後，認有繼續
    施用毒品之傾向，已如前述。是核被告所為，係犯毒品危害防制條例第十條第一
    項之施用第一級毒品罪及同條第二項之施用第二級毒品罪。查被告為供施用第一
    級毒品及第二級毒品而持有各該級毒品之低度行為，應各為施用之高度行為所吸
    收，均不另論罪。次查被告先後多次施用第一級毒品海洛因之犯行，時間緊接，
    所犯構成要件相同，顯係基於概括犯意反覆為之，應依連續犯之規定論以一罪，
    並依法加重其刑。又查被告所犯上開二罪，犯意各別，罪質互殊，應予分論併罰
    。末查被告前曾於八十二年八月二十六日，因違反肅清煙毒條例案件，經本院判
    處有期徒刑三年四月，經送監執行於八十四年五月十八日假釋付保護管束出監，
    假釋期滿日期原為八十六年四月二十三日，後經撤銷假釋並送監執行殘刑有期徒
    刑一年十一月五日，嗣後則於八十九年十月二十日經縮刑期滿執行完畢出監，有
    臺灣臺中地方法院檢察署刑案資料查註紀錄表、臺灣高等法院被告全國前案紀錄
    表及法務部在監在押資料表各一份附卷可稽，被告前受有期徒刑執行完畢，於五
    年以內再犯本件有期徒刑以上之二罪，為累犯，應依刑法第四十七條規定遞加重
    其刑（指施用第一級毒品部分）及加重其刑（指施用第二級毒品部分）。爰審酌
    被告之平日素行、施用毒品係戕害自身健康、施用第一、二級毒品之期間、次數
    、犯罪之動機、目的、所生危害及犯罪後僅坦承部分犯行等一切情狀，分別量處
    如主文所示之刑，並定其應執行之刑，以示懲儆。
三、扣案之第一級毒品海洛因壹包（驗餘淨重零點壹零公克，包裝重零點貳公克）
    ，為查獲之毒品，應依毒品危害防制條例第十八條第一項前段之規定宣告沒收銷
    燬之。另查獲扣案之注射針筒一支，係被告所有，且係供犯罪所用之物，業經被
    告陳明在卷（詳見偵查卷第八頁至第九頁），爰依刑法第三十八條第一項第二款
    之規定宣告沒收之。
據上論斷，應依刑事訴訟法第二百九十九條第一項前段，毒品危害防制條例第十條第
一項、第二項、第二十條第三項前段、第十八條第一項前段，刑法第十一條前段、第
五十六條、第四十七條、第五十一條第五款、第三十八條第一項第二款，判決如主文
。
本案經檢察官張富慶到庭執行職務。
中      華      民      國  九十一      年    五    月    三十一    日
                                臺灣臺中地方法院刑事第六庭
                                    法  官  許  旭  聖
右正本證明與原本無異。
如不服本判決，應於判決送達後十日內向本院提出上訴狀（須附繕本），上訴於
臺灣高等法院臺中分院。
                                    書記官
中      華      民      國      九十一      年    五    月    三十一    日
附錄本案論罪科刑法條：
毒品危害防制條例第十條第一項：施用第一級毒品者，處六月以上五年以下有期徒刑
                              。
                      第二項：施用第二級毒品者，處三年以下有期徒刑。
